臺灣板橋地方法院刑事判決　　　　　　 100年度訴字第1481號
公　訴　人　臺灣板橋地方法院檢察署檢察官
被　　　告　蘇明治
上列被告因毒品危害防制條例案件，經檢察官提起公訴（100 年
度毒偵字第2813號），本院依簡式審判程序判決如下：
    主  文
蘇明治施用第一級毒品，累犯，處有期徒刑拾月。扣案海洛因貳
包驗餘淨重共計零點零公克、殘渣袋肆只內之微量海洛因均沒
收銷燬之；上開海洛因之外包裝袋共計陸只、分裝勺貳拾伍支、
分裝袋壹佰陸拾只均沒收。
    事  實
一、蘇明治前因施用毒品案件，經本院以88年度毒聲字第714 號
    裁定送觀察、勒戒後，因認有繼續施用毒品之傾向，再經本
    院以88年度毒聲字第1384號裁定令入戒治處所施以強制戒治
    ，嗣因成效良好，復經本院以88年度毒聲字第4290號裁定停
    止戒治，所餘戒治期間付保護管束，後於民國89年2 月25日
    保護管束期滿，未經撤銷停止戒治視為執行完畢，並由臺灣
    板橋地方法院檢察署檢察官以90年度戒毒偵字第524 號為不
    起訴處分確定。惟其於上開觀察、勒戒執行完畢釋放後五年
    內，復因於91年6 月3 日起至同年8 月26日期間連續施用第
    一級毒品案件，經本院以91年度毒聲字第2292號裁定令入戒
    治處所施以強制戒治，檢察官並依法起訴，由本院以91年度
    訴字第1506號刑事判決判處有期徒刑九月確定。
二、蘇明治前因施用第一級毒品案件，經本院以95年度訴字第
    2614號刑事判決判處有期徒刑一年，並由臺灣高等法院以96
    年度上訴字第1125號刑事判決駁回上訴確定，嗣經臺灣高等
    法院以96年度聲減字第2556號裁定減為有期徒刑六月確定；
    復因施用第一級毒品案件，經臺灣高等法院以96年度上訴字
    第3512號刑事判決判處有期徒刑一年四月，減為有期徒刑八
    月確定；上開二案件嗣經臺灣高等法院以97年度聲字第244
    號裁定應執行有期徒刑一年確定，經入監執行後，於97年12
    月20日縮刑期滿執行完畢。
三、詎蘇明治仍未悛悔，復基於施用第一級毒品海洛因（下稱海
    洛因）及第二級毒品甲基安非他命（下稱甲基安非他命）之
    犯意，於100 年4 月7 日某時，在其位於新北市○○區○○
    街76巷4 號3 樓之住處內，以將海洛因及甲基安非他命粉末
    摻入香菸後，再點火吸食其煙霧等方式，同時非法施用海洛
    因及甲基安非他命一次。嗣於100 年4 月8 日上午10時45分
    許，為警持搜索票在上址查獲，並扣得海洛因二包（驗餘淨
    重共計0.03公克，起訴書誤載為三小包，實則另一包未發現
    含法定毒品成分）、注射針筒十二支、海洛因殘渣袋四只、
    分裝袋一百六十只、分裝勺二十五支等物，經警採集尿液後
    ，送驗結果呈鴉片類（嗎啡）及甲基安非他命類陽性反應，
    而悉上情。
四、案經新北市政府警察局三峽分局報請臺灣板橋地方法院檢察
    署檢察官偵查起訴。
    理  由
一、本件被告蘇明治所犯係死刑、無期徒刑、最輕本刑為三年以
    上有期徒刑以外之罪，其於準備程序中就被訴事實為有罪之
    陳述，經法官告知簡式審判程序之旨，並聽取公訴人及被告
    之意見後，本院業已於100 年11月11日依刑事訴訟法第273
    條之1 第1 項之規定，合議裁定由受命法官獨任進行簡式審
    判程序，合先敘明。
二、前揭事實，業據被告於本院審理中供承不諱，而其於上開時
    、地為警查獲後所採尿液經送臺灣檢驗科技股份有限公司以
    EIA 酵素免疫分析法初步檢驗，再以GC/MS 氣相層析質譜儀
    法確認檢驗結果，確均呈鴉片類（嗎啡）及甲基安非他命類
    陽性反應乙節，亦有該公司100 年4 月28日編號：UL/2011/
    00000000號濫用藥物檢驗報告、姓名對照表各一紙附卷可稽
    ，暨毒品海洛因二包、注射針筒十二支、海洛因殘渣袋四只
    、分裝袋一百六十只、分裝勺二十五支等物扣案可資佐證。
    前揭扣案毒品二包經鑑驗後，確實均含有海洛因成分等情，
    復有法務部調查局濫用藥物實驗室100 年6 月23日調科壹字
    第10023013950 號鑑定書一份在卷可按，被告之自白既有上
    開證據足資補強，應堪信為真實。據此，本案事證明確，被
    告犯行堪以認定。
三、查被告前因施用毒品案件，經本院以88年度毒聲字第714 號
    裁定送觀察、勒戒後，因認有繼續施用毒品之傾向，再經本
    院以88年度毒聲字第1384號裁定令入戒治處所施以強制戒治
    ，嗣因成效良好，復經本院以88年度毒聲字第4290號裁定停
    止戒治，所餘戒治期間付保護管束，後於89年2 月25日保護
    管束期滿，未經撤銷停止戒治視為執行完畢，並由臺灣板橋
    地方法院檢察署檢察官以90年度戒毒偵字第524 號為不起訴
    處分確定。惟其於上開觀察、勒戒執行完畢釋放後五年內，
    復因於91年6 月3 日起至同年8 月26日期間連續施用第一級
    毒品案件，經本院以91年度毒聲字第2292號裁定令入戒治處
    所施以強制戒治，檢察官並依法起訴，由本院以91年度訴字
    第1506號刑事判決判處有期徒刑九月確定等情，有上開裁定
    書、判決書及臺灣高等法院被告前案紀錄表各一份在卷可按
    。被告既曾於因施用毒品案件而經強制戒治執行完畢釋放後
    之五年內，再犯毒品危害防制條例第10條第1 項所定之施用
    第一級毒品罪，並經法院判刑確定，即屬「五年內再犯」之
    情形，再犯率甚高，原所實施之觀察、勒戒及強制戒治已無
    法收其實效，此次再犯上開條例第10條第1 項、第2 項之罪
    ，即應依上開條例第23條第2 項之規定逕予論罪科刑。
四、論罪科刑部分：
(一)按海洛因、甲基安非他命分別為毒品危害防制條例第2 條第
    2 項第1 款、第2 款所定之第一級、第二級毒品，故核被告
    所為，係犯上開條例第10條第1 項之施用第一級毒品罪及同
    條第2 項之施用第二級毒品罪。其施用前持有第一級毒品海
    洛因、第二級毒品甲基安非他命之行為，均為其施用之高度
    行為所吸收，而不另論罪。被告以一行為同時施用海洛因及
    甲基安非他命，為想像競合犯，應依刑法第55條規定從一重
    依施用第一級毒品罪處斷。
(二)被告前因施用第一級毒品案件，經本院以95年度訴字第2614
    號刑事判決判處有期徒刑一年，並由臺灣高等法院以96年度
    上訴字第1125號刑事判決駁回上訴確定，嗣經臺灣高等法院
    以96年度聲減字第2556號裁定減為有期徒刑六月確定；復因
    施用第一級毒品案件，經臺灣高等法院以96年度上訴字第
    3512號刑事判決判處有期徒刑一年四月，減為有期徒刑八月
    確定；上開二案件嗣經臺灣高等法院以97年度聲字第244 號
    裁定應執行有期徒刑一年確定，經入監執行後，於97年12月
    20日縮刑期滿執行完畢乙節，有上開被告前案紀錄表一份在
    卷可按，其受有期徒刑執行完畢後五年內，故意再犯本件有
    期徒刑以上之罪，為累犯，應依刑法第47條第1 項之規定加
    重其刑。
(三)本院爰審酌被告前已有因施用毒品而經觀察、勒戒、強制戒
    治及多次論罪科刑之紀錄，有上開被告前案紀錄表一份在卷
    可按，猶再犯本件施用毒品犯行，可徵其悔意不深，遠離毒
    品之意志薄弱，惟其施用毒品係自戕行為，對他人法益尚無
    具體危害，及其施用毒品之動機、持有毒品數量，暨犯罪後
    坦承犯行之態度等一切情狀，量處如主文所示之刑，以資懲
    儆。
(四)扣案海洛因二包內之海洛因（驗餘淨重共計0.03公克）、海
    洛因殘渣袋四只內之微量海洛因係第一級毒品，不問屬於犯
    人與否，均應依毒品危害防制條例第18條第1 項前段規定宣
    告沒收銷燬之。又盛裝上開海洛因之外包裝袋共計六只、分
    裝袋一百六十只，有防制毒品裸露、潮濕及便於攜帶之功能
    ，與分裝勺二十五支，均係被告所有供犯本件施用毒品犯行
    所用之物，業據其供承在卷，爰均併依刑法第38條第1 項第
    2 款之規定沒收之。至扣案之注射針筒十二支，被告辯稱係
    前案施用毒品所用之物，按被告既已坦承其於上開時、地施
    用毒品之犯行，衡情應無就上情再為虛偽陳述之必要，是被
    告上開所辯，尚非無據，在無其他積極證據可資證明之情形
    下，即難逕認扣案注射針筒十二支與本案被告此次施用毒品
    之犯行間具有關聯性，爰不併諭知沒收，附此敘明。
據上論斷，應依刑事訴訟法第273 條之1 第1 項、第299 條第1
項前段，毒品危害防制條例第10條第1 項、第2 項、第18條第1
項前段，刑法第11條前段、第55條、第47條第1 項、第38條第1
項第2 款，判決如主文。
本案經檢察官褚仁傑到庭執行職務。
中    華    民    國   100    年    11    月    23    日
                  刑事第二十一庭  法  官  張紹省
以上正本證明與原本無異。
如不服本判決應於送達後十日內向本院提出上訴狀。
                                  書記官  周雅玲
中    華    民    國   100    年    11    月    23    日
附錄本案論罪科刑法條全文：
毒品危害防制條例第10條
施用第一級毒品者，處六月以上五年以下有期徒刑。
施用第二級毒品者，處三年以下有期徒刑。